台灣台中地方法院刑事判決　　　　　　　94年度訴字第3211號
公　訴　人　台灣台中地方法院檢察署檢察官
被　　　告　乙○○
　　　　　　　　　　國民
上列被告因毒品危害防制條例案件，經檢察官提起公訴（94年偵
字第1718號、94年偵字第12941號），經本院合議庭裁定，由受
命法官依法獨任進行簡式審判程序判決如下：
    主  文
乙○○連續轉讓第一級毒品，累犯，處有期徒刑貳年貳月，扣案
之第一級毒品海洛因伍小包（毛重約十一點二公克），均沒收銷
燬之。
    事  實
一、乙○○綽號「阿嘉」，素行極為不佳，前曾犯竊盜、違反麻
    醉藥品管理條例、贓物、違反毒品危害防制條例、偽造文書
    等罪，其中於民國（下同）八十九年間所觸犯違反毒品危害
    防制條例罪，經本院判處有期徒刑七月確定；又於八十九年
    間因偽造文書罪，經台灣高等法院台中分院判處有期徒刑五
    月確定；另再於八十九年間因違反毒品危害防制條例罪，經
    本院判處有期徒刑十月確定，經台灣高等法院台中分院裁定
    定其應執行為有期徒刑一年六月確定，並於九十一年十一月
    八日因縮短刑期執行完畢，詎仍不知悔改。乙○○明知海洛
    因係經政府公告查禁之第一級毒品，依法不得製造、販賣、
    轉讓、施用及持有，乙○○竟基於轉讓第一級毒品海洛因之
    概括犯意，連續自九十三年七月間某日起至九十四年二月二
    十五日左右（約為農曆正月初七左右）止，在其位於台中縣
    龍井鄉○○○路三十號住處前後多次無償提供其自行出資購
    得供己施用之第一級毒品海洛因（數量各不詳）予甲○○、
    綽號「阿姐」、「阿德」及其他不詳姓名年籍之成年人等施
    用，而予以轉讓第一級毒品海洛因。嗣於九十四年一月十四
    日上午十時三十分許，乙○○在其上開台中縣龍井鄉○○○
    路三十號住處一樓廁所內施用第一級毒品海洛因及第二級毒
    品安非他命時（施用毒品部分另經台灣台中地方法院檢察署
    檢察官偵辦），為警持搜索票自乙○○身上查獲第一級毒品
    海洛因五小包（毛重約十一點二公克）、第二級毒品安非他
    命一包（毛重約一點三公克）、第二級毒品安非他命吸食器
    一組、分裝藥杓二支、其所有供犯施用第一級毒品海洛因所
    用之注射針筒三支、分裝小夾鍊袋八大包。復於同年一月二
    十二日九時三十分許，為警在台中縣龍井鄉○○路二一七巷
    十三弄二十二號旁空地查獲甲○○（另案經台灣台中地方法
    院檢察署檢察官偵辦）持有第一級毒品海洛因一包（毛重○
    點二公克），經甲○○供述來源，始查悉上情。
二、案經台中縣警察局烏日分局報請臺灣台中地方法院檢察署檢
    察官偵查起訴。
    理  由
一、按除被告所犯為死刑、無期徒刑、最輕本刑為三年以上有期
    徒刑之罪或高等法院管轄第一審案件者外，於前條第一項程
    序進行中，被告先就被訴事實為有罪之陳述時，審判長得告
    知被告簡式審判程序之旨，並聽取當事人、代理人、辯護人
    及輔佐人之意見後，裁定進行簡式審判程序，刑事訴訟法第
    二百七十三條之一第一項定有明文。本件被告所犯係死刑、
    無期徒刑、最輕本刑為三年以上有期徒刑以外之罪，其於準
    備程序中就被訴事實為有罪之陳述，且經審判長告知被告簡
    式審判程序之旨，並聽取公訴人及被告之意見後，本院合議
    庭認為適宜而裁定由受命法官獨任進行簡式審判程序，合先
    敘明。
二、上揭事實，業據被告乙○○於本院審理時坦承不諱，核與證
    人甲○○所證述之情節大致相符，並有扣案如事實欄所載之
    第一級毒品海洛因五小包（毛重約十一點二公克）、第二級
    毒品安非他命一包（毛重約一點三公克）、第二級毒品安非
    他命吸食器一組、分裝藥杓二支、其所有供犯施用第一級毒
    品海洛因所用之注射針筒三支、分裝小夾鍊袋八大包，及證
    人甲○○所持有之第一級毒品海洛因一包（毛重○點二公克
    ）等物及卷附相片四幀、刑案現場測繪圖、員警職務報告書
    各一份在卷足資佐證，足認被告乙○○自白，核與事實相符
    ，堪予採信，事證至臻明確，被告乙○○違反毒品危害防制
    條例犯行洵堪認定。
三、按海洛因係毒品危害防制條例第二條第二項第一款所定之第
    一級毒品，不得非法轉讓，是核被告乙○○所為，係犯毒品
    危害防制條例第八條第一項之轉讓第一級毒品罪。被告轉讓
    第一級毒品前後持有第一級毒品之低度行為，應為其轉讓第
    一級毒品之高度行為所吸收，不另論罪。被告先後多次轉讓
    第一級毒品海洛因之行為，時間緊接，犯罪構成要件相同，
    顯係出於概括之犯意為之，為連續犯，應依刑法第五十六條
    之規定以一罪論，並加重其刑。查被告乙○○前曾於八十九
    年間觸犯違反毒品危害防制條例罪，經本院判處有期徒刑七
    月確定；又於八十九年間因偽造文書罪，經台灣高等法院台
    中分院判處有期徒刑五月確定；另再於八十九年間因違反毒
    品危害防制條例罪，經本院判處有期徒刑十月確定，經台灣
    高等法院台中分院裁定定其應執行為有期徒刑一年六月確定
    ，並於九十一年十一月八日因縮短刑期執行完畢，此有臺灣
    台中地方法院檢察署刑案資料查註紀錄表在卷可按，其於五
    年之內再犯有期徒刑以上之本罪，係屬累犯，應依刑法第四
    十七條之規定，遞予加重其刑。爰審酌被告乙○○犯罪之動
    機、目的、手段、品行極為不佳，詳如前述，此有台灣台中
    地方法院檢察署刑案資料查註紀錄表一份在卷可按，被告曾
    有施用毒品不良素行，經執行完畢後，仍不知警惕，除再次
    自己施用毒品外，猶連續多次轉讓第一級毒品海洛因供他人
    非法施用，情節非輕，有失政府制定毒品危害防制條例之立
    法美意，不宜寬貸，及犯後坦承犯行等一切情狀，量處如主
    文所示之刑，以資懲儆。扣案之第一級毒品海洛因五小包（
    毛重約十一點二公克），依毒品危害防制條例第二條之規定
    ，屬第一級毒品，不問屬於犯人與否，爰依毒品危害防制條
    例第十八條第一項前段之規定，宣告沒收銷燬之。至於另扣
    案之第二級毒品安非他命一包（毛重約一點三公克）、第二
    級毒品安非他命吸食器一組、分裝藥杓二支、被告乙○○所
    有供犯施用第一級毒品海洛因所用之注射針筒三支、分裝小
    夾鍊袋八大包、暨在證人甲○○身上查獲之其持有之第一級
    毒品海洛因一包（毛重○點二公克），均與被告乙○○所觸
    犯之前開毒品危害防制條例第八條第一項之轉讓第一級毒品
    罪無關，應另案處理，爰不於本案中併予宣告沒收或宣告沒
    收銷燬之，併此敘明。
四、至於被告乙○○及證人甲○○於本院九十四年十月二十五日
    進行簡式審判程序時，到庭供述及具結證稱如下：「（法官
    問證人甲○○：是否認識被告乙○○？）證人甲○○答：認
    識。（法官問證人甲○○：你是否曾經跟乙○○購買過第一
    級毒品海洛因？）證人甲○○答：我都是打電話請乙○○幫
    我調貨，有時候我在打牌沒有空，就會打電話給他，要他幫
    我調壹仟元的貨。（法官問證人甲○○：（提示九十四年一
    月二十二日之警詢筆錄並告以要旨）對於你於警詢時供述你
    係向乙○○以每次壹仟元壹包之價格，約可注射二次的量購
    買海洛因等語，有何意見？）證人甲○○答：我在九十三年
    七月間開始，前後曾經接受過乙○○免費提供的毒品海洛因
    ，後來我因為不好意思，所以之後每次要他給我貨（海洛因
    ）的時候，我就會給他壹仟元。（法官問證人甲○○：你每
    次給他壹仟元用途如何？）證人甲○○答：他說是向他人調
    貨（約○點三、○點四公克左右）的價格，沒有賺取差價。
    （法官問證人甲○○：幫你調貨，被告乙○○有何好處？）
    證人甲○○答：乙○○他也會在我買來的海洛因中拿取部分
    施用，約取用其中三分之一施用。（法官問證人甲○○：（
    提示九十四年八月一日警詢筆錄、同年九月二十六日檢察官
    訊問筆錄，並告以要旨）對於你在前開二次訊問時之供述與
    今日在庭之陳述不相一致，有何意見？）證人甲○○答：我
    給乙○○錢，而乙○○告訴我，他需要向他人調貨。（法官
    問證人甲○○：被告乙○○免費提供海洛因給你施用之次數
    如何？時間、地點如何？）證人甲○○答：乙○○從九十三
    年七月間某日開始，最後一次則是九十四年二月二十五日左
    右（約為農曆正月初七左右）為止，地點都是在被告乙○○
    位於台中縣龍井鄉○○○路三十號家中，前後約免費提供給
    我施用過三次。（法官問證人甲○○：你請被告乙○○幫你
    購買海洛因之後，其取用其中三分之一數量施用之情形，其
    時間、地點、次數如何？）證人甲○○答：期間與免費提供
    毒品海洛因給我施用的時間差不多，即為九十三年七月間起
    至九十四年二月中旬為止，地點有時在被告前開住處，有時
    被告會拿到台中縣龍井鄉中和村老人會館之土地公廟那裡給
    我。我拿錢請被告幫我買毒品海洛因前後有二十次，而被告
    取用其中部分之情形約有三、四次，另外十六次則是我拿壹
    仟元請被告幫我買海洛因，但他沒賺差價，也沒有取用海洛
    因，至於實際上這幾次被告有無賺取價差或是取走其中部分
    ，我則不清楚。（法官問證人甲○○：你是否知道被告如何
    取得海洛因？）證人甲○○答：我不清楚。（法官問證人甲
    ○○：你與被告交易海洛因，有無曾經全程參與其幫你調取
    海洛因之過程？）證人甲○○答：沒有。因為我都是拿錢給
    被告之後，他才去幫我聯絡對方，然後拿海洛因給我，我沒
    有跟著過去。法官請檢察官詢問證人甲○○。（檢察官問證
    人甲○○：每次被告乙○○幫你取得之海洛因純度如何？）
    證人甲○○答：每包○點三公克，是摻有糖粉的，壹包價格
    壹仟元。（檢察官問證人甲○○：你供述有時被告會拿取你
    買的海洛因部分來施用，是否為在你面前取用？）證人甲○
    ○答：是的，他會跟我說過之後直接取用。（檢察官問證人
    甲○○：是否知道一錢是幾公克？）證人甲○○答：約是三
    點七五公克。（法官問被告乙○○：對於證人甲○○之證詞
    有何意見？）被告乙○○答：均實在，我無意見。（法官問
    被告乙○○：你是否於九十三年七月間起至九十四年二月十
    五日止於你前開住處，前後三次免費提供海洛因給甲○○施
    用？被告乙○○答：是的。（法官問被告乙○○：你是否曾
    於前開時間地點有無免費提供海洛因給綽號「阿姊」、「阿
    德」及其他姓名不詳之人免費施用多次？）被告乙○○答：
    有的。（法官問被告乙○○：你有無於九十三年七月間起至
    九十四年二月中旬為止，於你前開住處及台中縣龍井鄉中和
    村老人會館土地公廟，前後約四次幫甲○○以每次壹仟元之
    代價，購買壹包○點三公克海洛因之後，當著甲○○面前，
    取用購買海洛因三分之一的量與甲○○一起施用？）被告乙
    ○○答：有的。（法官問被告乙○○：有無又於前開時地前
    後約十六次幫甲○○以一千元為代價每次購買一包重約○點
    三公克摻有糖粉之海洛因予甲○○施用？）被告乙○○答：
    我確實曾經幫甲○○以每包一千元之代價拿海洛因，但是次
    數我不確定，約十次。（法官問被告乙○○：對於本件扣案
    之海洛因五小包（毛重十一點二公克）、安非他命一包（毛
    重約一點三公克）、安非他命吸食器一組、分裝藥杓二支、
    注射針筒三支、分裝小夾鏈袋八大包有何意見？（提示並令
    其辨認））被告乙○○答：無意見。扣案物品都是我的，但
    夾鏈袋是別人寄放在我那裡的。檢察官起稱：無意見。（法
    官問被告乙○○：對於被告警詢時、偵查中檢察官前及本院
    準備程序所言，有何意見？（逐一提示並告以要旨））被告
    乙○○答：無意見。法官請檢察官開始詢問被告乙○○。（
    檢察官問被告乙○○：你買入的毒品，其糖粉與海洛因之原
    比例如何？你買入之後是否有另外再自行摻入糖粉？）被告
    乙○○答：我不知道比例如何，在施用的時候一定是海洛因
    比糖粉多，都是按照平常施用的習慣添加。（檢察官問被告
    乙○○：你在警詢時供述你幫朋友購買毒品是以壹仟元購買
    零點二公克，何以證人甲○○證述他拿一千元給你可以購得
    ○點三公克之海洛因？）被告乙○○答：零點二公克是我向
    別人買的時候，賣方告訴我的。（法官問被告乙○○：糖粉
    之成份如何？）被告乙○○答：是葡萄糖。（法官問被告乙
    ○○：你幫甲○○購買的海洛因純度如何？）被告乙○○答
    ：糖粉是藥頭摻好的，我買回來之後就直接交給甲○○，至
    於我在警詢中供述買來的海洛因是純的，係因為藥頭告訴我
    那是純的，而且再摻入葡萄糖都是我自己要施用的。」等情
    （見本院九十四年十月二十五日簡式審判筆錄）。是綜據上
    開被告乙○○之供述及證人甲○○之證詞，被告乙○○及證
    人甲○○是否另行涉犯幫助施用第一級毒品海洛因、轉讓第
    一級毒品海洛因、或販賣第一級毒品海洛因等等之罪嫌，應
    由臺灣臺中地方法院檢察署檢察官另行偵查辦理，併予敘明
    。
據上論斷，應依刑事訴訟法第二百九十九條第一項前段、第二百
七十三條之一第一項，毒品危害防制條例第八條第一項、第十八
條第一項前段，刑法第十一條、第五十六條、第四十七條，判決
如主文。
中　　華　　民　　國　　94　　年　　11　　月　　8 　　日
                  刑事第八庭    法　官　洪俊誠
以上正本證明與原本無異。
如不服本判決，應於判決送達後十日內向本院提出上訴狀，上訴
於臺灣高等法院臺中分院(須附繕本)。
                                書記官　蕭榮峰
中　　華　　民　　國　　94　　年　　11　　月　　8 　　日
附錄論罪科刑實體法條文：
毒品危害防制條例第八條：
轉讓第一級毒品者，處一年以上七年以下有期徒刑，得併科新臺
幣一百萬元以下罰金。
轉讓第二級毒品者，處六月以上五年以下有期徒刑，得併科新臺
幣七十萬元以下罰金。
轉讓第三級毒品者，處三年以下有期徒刑，得併科新臺幣三十萬
元以下罰金。
轉讓第四級毒品者，處一年以下有期徒刑，得併科新臺幣十萬元
以下罰金。
前四項之未遂犯罰之。
轉讓毒品達一定數量者，加重其刑至二分之一，其標準由行政院
定之。
